臺灣板橋地方法院刑事判決　　　　　　　　　　　　　九十一年度易字第七四三號
　　公　訴　人　臺灣板橋地方法院檢察署檢察官
　　被　　　告　乙○○○
　　　　　　　　丙○○
右列被告等因賭博案件，經檢察官提起公訴（九十年度偵字第一九八九八號），本院
判決如左：
    主  文
乙○○○共同連續意圖營利，聚眾賭博，累犯，處有期徒刑陸月，併科罰金陸萬元，
有期徒刑如易科罰金，罰金如易服勞役，均以參佰元折算壹日。扣案之傳真機壹台、
計算機壹台、六合彩帳單壹佰零柒張、六合彩手冊貳本及六合彩簽單統計表參佰參拾
柒張均沒收之。
丙○○無罪。
    事  實
一、乙○○○曾因賭博案件，於民國七十九年七月二十五日，經臺灣高等法院以七十
    九年度上易字第二四六八號判處有期徒刑七月確定。又因賭博案件，於七十九年
    八月二十七日，經本院以七十九年度易字第二四一八號判處有期徒刑六月確定。
    前開二罪合併執行，嗣經裁定減刑，應執行有期徒刑六月，於八十年四月二日易
    科罰金執行完畢。復因賭博案件，於八十七年一月二十六日，經本院以八十七年
    度板簡字第一九號判處有期徒刑五月，併科罰金一萬元，於八十七年四月二十九
    日易科罰金執行完畢。仍不知悔改，又意圖營利，與姓名年籍不詳之成年人共同
    基於概括犯意聯絡，自九十年四月十七日起（起訴書誤載為五月）迄九十年十一
    月二十日止，由乙○○○提供其位於臺北縣板橋市○○路二七五巷一弄六號、六
    號之一（即六號二樓）之住處為公眾得出入之場所（起訴書僅記載提供臺北縣板
    橋市○○路二七五巷一弄六號之一之住處為公眾得出入之場所），與該姓名年籍
    不詳之成年人共同經營俗稱香港「六合彩」賭博，聚集不特定多數人簽選一至四
    十七之號碼賭博財物，並共同記載不特定賭客簽選之號碼、中獎之支數及彩金金
    額。其賭法計分由參與賭博者簽選一組二個號碼（即二星）或一組三個號碼（即
    三星）或一組四個號碼（即四星）三種，（起訴書誤載為賭法僅「二星」、「三
    星」二種），每簽選一組號碼均為新台幣（下同）八十元，再核對香港六合彩開
    出之中獎號碼，如簽中二星可得五千二百元、三星可得五萬一千元、四星可得六
    十二萬元彩金，如未簽中則簽賭金歸乙○○○與該不詳姓名之成年人所有。嗣於
    九十年十一月二十日二十一時許，經臺北縣警察局板橋分局持臺灣板橋地方法院
    檢察署檢察官簽發之搜索票搜索上址時，在上址二樓扣得乙○○○所有（起訴書
    誤載為丙○○所有）用以經營六合彩簽賭之傳真機一台、計算機一台、六合彩帳
    單一○七張、六合彩手冊二本及六合彩簽單統計表三三七張，始查獲上情。
二、案經臺北縣警察局板橋分局移送臺灣板橋地方法院檢察署檢察官偵查起訴。
    理  由
壹、有罪部分：
一、訊據被告乙○○○就賭法計分「二星」、「三星」、「四星」三種，每簽選一支
    為八十元，再核對香港六合彩開出之中獎號碼，如簽中二星可得五千二百元、三
    星可得五萬一千元、四星可得六十二萬元等情固直承不諱，惟矢口否認有何公訴
    人所指之賭博、意圖營利供給賭博場所及意圖營利聚眾賭博之犯行，並辯稱：係
    友人打電話要求伊代為簽賭六合彩，伊即將友人欲簽賭之數字記下，而後接受簽
    注之六合彩組頭即會前往伊住處取走友人寄簽之簽單並下注，若友人簽中則組頭
    會將彩金拿至伊住處云云。惟查：
  (一)確係被告乙○○○在其位於臺北縣板橋市○○路二七五巷一弄六號、六號之一之
    住處經營六合彩賭博之事實，業據同案被告丙○○於警訊及本院審理時供述：伊
    知悉妻子即被告乙○○○在經營六合彩賭博，但伊不予理會，且伊在某公寓大廈
    擔任管理員，亦無時間制止被告乙○○○經營六合彩賭博等語綦詳（詳偵查卷宗
    第六頁、第七頁、本院九十一年三月十九日審判筆錄），而同案被告丙○○與被
    告乙○○○係夫妻關係，此為該二人所是認（詳本院九十一年三月十九日審判筆
    錄），則同案被告丙○○當無誣陷被告乙○○○之理，是同案被告丙○○此部分
    之供詞，堪以採信。至其嗣於偵查及本院審理時供述：被告乙○○○未擔任六合
    彩組頭云云（詳偵查卷宗第二七頁反面、本院九十一年三月十九日審判筆錄），
    顯係事後迴護被告乙○○○之詞，不足採信。
  (二)次者，本件係因以駕駛營業小客車為業之甲○○多次搭載姓名年籍不詳綽號「阿
    昌」之成年友人前往被告乙○○○位於臺北縣板橋市○○路二七五巷一弄六號之
    住處，向被告乙○○○簽賭或領取簽中六合彩之彩金或給付未中獎之賭金，故向
    臺北縣警察局板橋分局檢舉被告乙○○○在其位於臺北縣板橋市○○路二七五巷
    一弄六號、六號之一之住處經營六合彩，經臺北縣警察局板橋分局向臺灣板橋地
    方法院檢察署檢察官申請搜索票後，於九十年十一月二十日二十一時許，前往右
    開臺北縣板橋市○○路二七五巷一弄六號、六號之一搜索，並在該址二樓查獲傳
    真機一台、計算機一台、六合彩帳單一○七張、六合彩手冊二本及六合彩簽單統
    計表三三七張，因而查獲上情之事實，分據證人甲○○於警訊及本院審理時證述
    ：伊欲檢舉綽號「金蓮仔」之被告乙○○○在其位於臺北縣板橋市○○路二七五
    巷一弄六號、六號之一之住處經營六合彩，因伊係以駕駛營業小客車為業，伊曾
    三、四次搭載姓名年籍不詳綽號「阿昌」之成年友人前往被告乙○○○上開住處
    ，向被告乙○○○簽賭或拿取中獎之彩金或給付未中獎之賭金等語（詳附於本院
    卷內之臺北縣政府警察局板橋分局以九十一年四月十二日板警刑字第○九一○○
    一○一一○號函檢送之檢舉筆錄及本院九十一年四月三十日審判筆錄），及證人
    即臺北縣警察局板橋分局員警邢滿達於本院調查中具結證述：當時接獲線報指出
    被告乙○○○居住在臺北縣板橋市○○路二七五巷一弄六號、六號之一，線報並
    指出被告乙○○○係在該址一樓接受簽賭，惟有時會從該址二樓下樓，故伊研判
    該址一樓、二樓均係被告乙○○○接受簽賭之場所，伊申請搜索票後，由三名同
    事在該址一樓按門鈴，伊則在該址二樓門口埋伏，該址一樓、二樓無法直接相通
    ，同事在一樓按門鈴後，係被告丙○○應門，一樓並無異狀，伊即請被告丙○○
    打開二樓之大門，但被告丙○○遲疑，伊表示有搜索票可強行進入，周旋七、八
    分鐘後，被告丙○○始帶伊從外面之樓梯上至二樓，扣案之傳真機一台、計算機
    一台、六合彩帳單一○七張、六合彩手冊二本及六合彩簽單統計表三三七張等物
    ，均係在該址二樓查獲，斯時被告乙○○○因故未在住處，後被告乙○○○亦未
    前往警局說明等語無訛（詳本院九十一年三月十九日訊問筆錄）。則臺北縣警察
    局板橋分局依證人甲○○之檢舉，申請搜索票前往上址搜索，並在該址二樓扣得
    如事實欄所載之物品，足知證人甲○○之檢舉應與事實相符，亦堪予採信。
  (三)再者，觀諸扣案之傳真機一台、計算機一台、六合彩帳單一○七張、六合彩手冊
    二本及六合彩簽單統計表三三七張，其中六合彩帳單一○七張及六合彩簽單統計
    表三三七張上書寫之阿拉伯數字與被告乙○○○當庭書寫或平日書寫之阿拉伯數
    字（詳本院九十一年四月九日、四月十六日訊問筆錄），其運筆走勢極度相似，
    且被告乙○○○亦自承：友人打電話給伊要求寄簽，伊即在簽單上將數字記下，
    簽單係伊與友人書寫等語在卷（詳本院九十一年三月十九日審判筆錄、四月九日
    訊問筆錄），足知扣案六合彩帳單一○七張及六合彩簽單統計表三三七張上之阿
    拉伯數字應係被告乙○○○本人書寫，顯屬無疑。至被告乙○○○雖辯係僅代友
    人簽賭云云，惟衡情，倘被告乙○○○僅係代友人簽賭，何以六合彩帳單有一○
    七張之多？六合彩簽單統計表更高達三三七張之多？且上開六合彩帳單及六合彩
    簽單統計表詳盡記載「○一」至「四七」之各種數字，且亦有記載「中一．五」
    、「中０．五」、「中一」等文字，苟被告乙○○○非係六合彩賭博之組頭，接
    受不特定之賭客簽選號碼，並有賭客簽中獲得彩金，則其焉有如此記載之理？況
    被告乙○○○亦無法提出請其簽賭之友人姓名年籍資料，前往其住處接受友人下
    注之六合彩組頭姓名年籍資料供本院查證（詳本院九十一年三月十九日審判筆錄
    ），足徵其所辯，顯係卸責之詞，不足採信。另前開六合彩帳單一○七張及六合
    彩簽單統計表三三七張上，有另一顯著不相同之筆跡書寫賭客簽選之號碼、中獎
    之支數及彩金金額，該筆跡亦核與同案被告丙○○當庭書寫或平日書寫之筆跡不
    符，雖被告乙○○○堅不吐露該筆跡究係何人所寫，惟既該姓名年籍不詳之人亦
    記載賭客簽選之號碼、中獎之支數及彩金金額，則該姓名年籍不詳之人亦有參與
    被告乙○○○所經營之六合彩賭博，殆屬無疑。職是，被告乙○○○顯係與該姓
    名年籍不詳之成年人共同基於概括犯意聯絡，自九十年四月十七日起迄九十年十
    一月二十日止，由被告乙○○○提供其位於臺北縣板橋市○○路二七五巷一弄六
    號、六號之一之住處為公眾得出入之場所，與該姓名年籍不詳之成年人共同經營
    俗稱香港「六合彩」賭博，聚集不特定多數人簽選一至四十七之號碼賭博財物，
    並共同記載不特定賭客簽選之號碼、中獎之支數及彩金金額，要屬無疑。
  (四)綜上，被告乙○○○所辯，均係飾卸之詞，委無足採。本件事證明確，被告乙○○○犯行，堪以認定，應依法論科。
二、查被告乙○○○既提供其位於臺北縣板橋市○○路二七五巷一弄六號、六號之一
    之住處供不特定多數人下注簽賭，則該處顯為公眾得出入之場所，要無置疑。再
    其既意圖營利，提供上開場所，聚眾賭博，且身兼決定勝負於偶然變數之賭徒身
    分，與其他簽賭者同在公眾得出入之場所對賭，核其所為，係犯刑法第二百六十
    六條第一項前段之普通賭博罪、第二百六十八條前段之意圖營利供給賭博場所罪
    及同條後段之意圖營利聚眾賭博罪。又其於各該期香港政府六合彩開獎前之多次
    供給賭博場所，聚眾賭博，或與賭徒對賭，均係基於一個賭博犯意之決定，達成
    其同一犯罪之各個舉動，應屬法律概念之一接續行為。另其自九十年四月十七日
    起迄九十年十一月二十日止，先後多次提供上開場所為賭博場所、聚眾賭博、與
    其他簽賭者同在公眾得出入之場所對賭等犯行，各時間緊接，犯罪構成要件相同
    ，顯均係基於概括之犯意反覆為之，皆為連續犯，均應依刑法第五十六條之規定
    論以一罪並依法加重其刑。又其係一行為同時觸犯上述三罪名，為想像競合犯，
    依刑法第五十五條之規定，應從較重之意圖營利聚眾賭博罪論處。再其與前開姓
    名年籍不詳之成年人間，就上開犯行，有犯意之聯絡，行為之分擔，皆為共同正
    犯。第查被告乙○○○曾因賭博案件，於七十九年七月二十五日，經臺灣高等法
    院以七十九年度上易字第二四六八號判處有期徒刑七月確定。又因賭博案件，於
    七十九年八月二十七日，經本院以七十九年度易字第二四一八號判處有期徒刑六
    月確定。前開二罪合併執行，嗣經裁定減刑，應執行有期徒刑六月，於八十年四
    月二日易科罰金執行完畢。復因賭博案件，於八十七年一月二十六日，經本院以
    八十七年度板簡字第一九號判處有期徒刑五月，併科罰金一萬元，於八十七年四
    月二十九日易科罰金執行完畢，有臺灣高等法院檢察署刑案記錄簡覆表乙紙在卷
    可按，其於受有期徒刑執行完畢後，五年以內再犯有期徒刑以上刑之本罪，為累
    犯，應依刑法第四十七條之規定加重其刑，並遞加之。爰審酌被告乙○○○經營
    六合彩賭博，助長賭風，破壞社會秩序，且有三次如事實欄所載之賭博前科，有
    右揭臺灣高等法院檢察署刑案記錄簡覆表乙紙在卷足憑，仍不知悔改，復再起意
    經營，顯不知警惕，否認犯行之犯後態度，兼衡其品行、素行等一切情狀，量處
    如主文所示之刑，並諭知易科罰金及易服勞役之折算標準以資懲儆。至扣案之傳
    真機一台、計算機一台、六合彩帳單一○七張、六合彩手冊二本及六合彩簽單統
    計表三三七張，均係被告乙○○○所有，業據被告乙○○○供承在卷（詳本院九
    十一年三月十九日審判筆錄），顯係被告乙○○○用以經營六合彩賭博所用之物
    ，併依刑法第三十八條第一項第二款之規定宣告沒收之。
貳、無罪部分：
一、公訴意旨另認：被告丙○○基於意圖營利之概括犯意，並與被告乙○○○基於犯
    意聯絡，自九十年四月十七日起（起訴書誤載為五月），連續提供臺北縣板橋市
    ○○路二七五巷一弄六號二樓公眾得出入之場所為賭博場所，聚集不特定多數人
    參與「六合彩」賭博。以港式「二星」及「三星」、「四星」等三種方式（起訴
    書漏載四星）供賭客簽賭，約定賭客每簽一支，賭金為八十元，以核對香港六合
    彩開獎號碼決定輸贏，凡對中號碼者，「二星」可得彩金五千二百元，「三星」
    可得彩金五萬一千元，「四星」可得彩金六十二萬元（起訴書漏載），未簽中者
    ，所繳之賭資即全歸乙○○○及丙○○所有。迨至九十年十一月二十二日二十一
    時許，經警持搜索票前往上址搜索查獲，並扣得丙○○所有供賭博用之傳真機一
    台、計算機一台、六合彩帳單一○七張、六合彩手冊二本、六合彩簽單統計表三
    三七張等物。因認被告丙○○亦涉犯刑法第二百六十六條第一項前段之普通賭博
    罪、第二百六十八條前段之意圖營利供給賭博場所罪及同條後段之意圖營利聚眾
    賭博罪嫌云云。
二、按犯罪事實應依證據認定之，無證據不得推定其犯罪事實，刑事訴訟法第一百五
    十四條定有明文，又認定犯罪事實所憑之證據，雖不以直接證據為限，間接證據
    亦包括在內，然而無論直接或間接證據，其為訴訟上之證明，須於通常一般之人
    均不致有所懷疑，而得確信其為真實之程度者，始得據為有罪之認定，倘其證明
    尚未達到此一程度，而有合理之懷疑存在時，事實審法院在心證上無從為有罪之
    確信，自應為無罪之判決，最高法院七十六年度台上字第四九八六號判例意旨可
    資參照。
三、訊據被告丙○○堅決否認有何公訴人所指賭博、意圖營利供給賭博場所及意圖營
    利聚眾賭博之犯行，並辯稱：伊係在某公寓擔任管理員，未經營六合彩賭博，扣
    案之物品均係被告乙○○○所有等語。而公訴人認被告丙○○涉有上開賭博等犯
    行，無非係以被告丙○○於偵查中自承有賭博之犯行，然倘被告丙○○僅係單純
    簽賭，何以其向何人簽賭及如何與簽賭人連絡等均不知悉，此外並有高達一○七
    張之六合彩帳單及三三七張之六合彩簽單統計表扣案可稽，足認被告丙○○所經
    營之六合彩簽賭站規模龐大等語為其主要論據。經查：
  (一)被告丙○○固於偵訊中供承：伊未擔任六合彩組頭，僅係己身單純從九十年五月
    左右與三、四名友人參與賭博，有時友人擔任組頭，有時伊擔任組頭，簽一支為
    八十元，中二星五千餘元，中三星五萬餘元等語（詳偵查卷宗第二七頁反面、第
    三一頁反面），惟其於警訊中係陳稱：六合彩賭博係被告乙○○○經營，伊未參
    與等語（詳偵查卷宗第六頁），於偵查初訊時係供稱：伊平常均在上址一樓，不
    知該址二樓在作何事等語（詳偵查卷宗第十九頁反面），於本院初次調查中係陳
    稱：六合彩係被告乙○○○經營，伊在某公寓大廈擔任管理員，無時間權制止被
    告乙○○○等語（詳本院九十一年三月十九日審判筆錄），嗣均供述：伊均不知
    情等語（詳本院九十一年四月九日、四月十六日訊問筆錄、四月三十日審判筆錄
    ），前後互核，足知其自白已有所歧異，是其自白是否與事實相符而可採信，非
    屬無疑。況偵訊錄音帶因損壞無法播放，並經本院當庭勘驗無訛（詳本院九十一
    年四月九日訊問筆錄），則被告丙○○於偵查中是否曾供述：有時友人擔任組頭
    ，有時伊擔任組頭等語，亦有斟酌之餘地。
  (二)次者，核諸扣案六合彩帳單一○七張及六合彩簽單統計表三三七張上書寫之阿拉
    伯數字與被告丙○○當庭書寫或平日書寫之阿拉伯數字（詳本院九十一年四月九
    日、四月十六日訊問筆錄），其運筆走勢非屬相同，且被告乙○○○亦陳稱：扣
    案簽單係伊與友人書寫，被告丙○○未曾書寫等語屬實（詳本院九十一年四月九
    日訊問筆錄），則扣案六合彩帳單一○七張及六合彩簽單統計表三三七張上之阿
    拉伯數字應非被告丙○○本人書寫，亦堪無疑。
  (三)再者，係被告丙○○之妻即被告乙○○○擔任六合彩組頭，已如前述，而被告乙○○○亦供稱：被告丙○○未參與六合彩賭博之經營等語屬實（詳本院九十一年
    四月十六日訊問筆錄），另核諸證人甲○○於本院審理時證述：曾在上址門口見
    過被告丙○○，但伊不知被告丙○○有無經營六合彩等語（詳本院九十一年四月
    三十日審判筆錄）及證人邢滿達於本院調查中具結證述：線報係指出大部分均係
    被告乙○○○接受簽賭，未遇過被告丙○○接受簽賭等語（詳本院九十一年三月
    十九日審判筆錄），則被告丙○○確未參與本件六合彩賭博之經營，要屬無疑。
四、綜上諸情參互以析，尚乏明確之積極證據足證被告丙○○有何公訴人所指賭博、
    意圖營利供給賭博場所及意圖營利聚眾賭博之犯行，自不得僅憑公訴人前開臆測
    之詞，即認被告丙○○有聚眾賭博之犯行。此外，本院復查無其他積極證據足認
    被告丙○○有何公訴人所指之前開犯行，揆諸前開規定及判例意旨說明，既不能
    證明被告丙○○犯罪，本院自應諭知其無罪之判決。
據上論斷，應依刑事訴訟法第二百九十九條第一項前段、第三百零一條第一項前段，
刑法第二十八條、第五十六條、第二百六十八條、第二百六十六條第一項前段、第五
十五條、第四十七條、第四十一條第一項前段、第四十二條第二項、第三十八條第一
項第二款、罰金罰鍰提高標準條例第一條前段、第二條，判決如主文。
本案經檢察官侯靜雯到庭執行職務。
中      華      民      國      九十一      年      五    月    十四    日
                                  臺灣板橋地方法院刑事第四庭
                                          法  官  游  秀  雯
右正本證明與原本無異。
如不服本判決，應於判決送達後十日內，向本院提出上訴狀。
                                          書記官  張  玉  如
中      華      民      國      九十一      年      五    月    十六    日
附錄本案論罪科刑法條全文：
刑法第二百六十八條：
意圖營利，供給賭博場所或聚眾賭博者，處三年以下有期徒刑，得併科三千元以下罰
金。
刑法第二百六十六條：
在公共場所或公眾得出入之場所賭博財物者，處一千元以下罰金，但以供人暫時娛樂
之物為賭博者，不在此限。
當場賭博之器具與在賭檯或兌換籌碼處之財物，不問屬於犯人與否，沒收之。
